【裁判字號】    99,抗,510
【裁判日期】    990503
【裁判案由】    聲請撤銷緩刑
【裁判全文】
臺灣高等法院刑事裁定                  99年度抗字第510號
抗  告  人  臺灣桃園地方法院檢察署檢察官
受  刑  人  甲○○
上列抗告人因受刑人違反廢棄物清理法聲請撤銷緩刑案件，不服
臺灣桃園地方法院中華民國99年3月26日，99年度撤緩字第65號
裁定（聲請案號：臺灣桃園地方法院檢察署99年度執聲字第486
號），提起抗告，本院裁定如下：
    主  文
原裁定撤銷，發回臺灣桃園地方法院。
    理  由
一、本件原審檢察官聲請意旨略以：
    受刑人甲○○因犯廢棄物清理法案件，經原審法院於98年10
    月12日以98年度訴字第594號判決判處有期徒刑1年1月，緩
    刑5年，於民國98年11月2日確定。另於緩刑期前之97年10月
    26日更犯妨害公眾往來安全罪（聲請人誤載為違反廢棄物清
    理法罪），經原審法院於98年12月21日以98年度訴字第595
    號判決判處有期徒刑6月確定。核該受刑人所為，合於刑法
    第75條之1第1項第1款所定撤銷緩刑宣告之原因，爰依刑事
    訴訟法第476條規定聲請撤銷其緩刑之宣告。
二、原審裁定略以：
    受刑人97年10月26日所犯壅塞陸路致生往來之危險罪案件，
    乃前述緩刑案件經本院判決前所為，非於該案判決後復明知
    故犯，已難認其確有「無視於法院判決宣告緩刑之懲儆」之
    態度，自難據此溯及認定受刑人有不知悔誤自新之情形。又
    細究前開未依規定領有廢棄物清除許可文件而從事廢棄物清
    除罪及壅塞陸路致生往來之危險罪二案，前案係受刑人未領
    有合法清除有害廢棄物許可證，駕駛大貨車載運清除污泥；
    後案則為受刑人駕駛自用小客車引導4輛營業貨運曳引車運
    送剩餘土石泥漿傾倒至產業道路車道上，二案法益侵害輕重
    不同，後案受刑人傾倒之泥漿為工程剩餘泥土，仍有再利用
    之可能，自非屬廢棄物，其違反法規範之情節亦不同，倘遽
    以受刑人在緩刑期前故意犯罪受有期徒刑之宣告確定，而為
    撤銷緩刑宣告，難免失之過苛，檢察官既未敘明具體事證，
    佐證受刑人原宣告之緩刑難收其預期效果，而有執行刑罰之
    必要，以檢察官聲請為無理由，予以駁回。
三、檢察官抗告意旨略以：
    受刑人甲○○所犯2案情節，均係受刑人任意清運處理未經
    回收再利用程序或廢棄物處理程序處置後之泥狀物體，後者
    犯罪情節尤為惡劣嚴重，乃罔顧不特定人公共交通之安全任
    意傾倒廢泥於馬路上之罪刑。且於前案為警查獲後，再度違
    犯相同之劣行，顯現蔑視法律反社會人格品行，及僥倖罔顧
    他人生命之態度灼然。本署於後案判決後，綜合考量受刑人
    再犯之主觀惡性、反社會人格、整體法秩序及國民法律情感
    等因素，認前判決宣告緩刑顯然輕縱，不足以達防止再犯及
    教育之效果，難收矯治之效，而聲請撤銷緩刑，原審未全盤
    考量前揭因素，率爾駁回聲請，難認原裁定適法，請撤銷原
    裁定，另為適法之判斷等語。
四、經查：
（一）按就緩刑得否撤銷，除須符合刑法第75條之1第1項各款之
      要件外，乃採裁量撤銷主義，賦予法院撤銷與否之權限，
      於該條第1項規定實質要件為「足認原宣告之緩刑難收其
      預期效果，而有執行刑罰之必要」，供作審認之標準。上
      揭得撤銷緩刑之情形，法官應依職權本於合目的性之裁量
      ，妥適審酌被告所犯前後數罪間，關於法益侵害之性質、
      再犯之原因、違反法規範之情節是否重大、被告主觀犯意
      所顯現之惡性及其反社會性等情，是否已使前案原為促使
      惡性輕微之被告或偶發犯、初犯改過自新而宣告之緩刑，
      難收其預期之效果，而確有執行刑罰之必要。
（二）查受刑人甲○○前因受刑人甲○○，前於97年3月20日犯
      廢棄物清理法第46條第4款前段之未依規定領有廢棄物清
      除許可文件而從事廢棄物清除罪，經台灣桃園地方法院以
      98年度訴字第594號判決判處有期徒刑1年1月，緩刑5年，
      緩刑期間付保護管束，並應於判決確定後2年內，向公庫
      支付新臺幣6萬元，於98年11月2日確定。受刑人於緩刑期
      前之97年10月26日犯刑法第185條第1項之壅塞陸路致生往
      來之危險罪，經同院98年度訴字第595號判決判處有期徒
      刑6月，如易科罰金，以新臺幣1千元折算1日，於99年1月
      11日確定等情，有上揭刑事判決及本院被告前案紀錄表在
      卷可參，則受刑人於緩刑期前故意犯罪，而在緩刑期內受
      罰金之宣告確定。受刑人確係於違反廢棄物清理法為警查
      獲後，再度違犯壅塞陸路致生往來之危險罪，則受刑人如
      何認有悔悟自新之心？且未依規定領有廢棄物清除許可文
      件而從事廢棄物清除罪及壅塞陸路致生往來之危險罪，侵
      害法益之輕重、違反法違情節雖有不同，然何以法益輕重
      及犯罪情節即遽認撤銷緩刑失之過苛？受刑人第一次違反
      廢棄物清理法案件，係未領有廢棄物清除許可文件，載運
      污泥30噸。其第二次公共危險案件，係載運泥漿120噸，
      不加處理，乘深夜凌晨他人不知之際，私下傾倒於道路上
      ，其情節似更為惡劣，惡性似更為重大。受刑人是否有事
      證足認其原所宣告之緩刑能否收其預期效果，是否有執行
      刑罰之必要，原裁定漏未詳加審酌及勾稽，遽而駁回檢察
      官撤銷緩刑之聲請，自難昭折服。檢察官抗告意旨指摘原
      裁定失當，尚非全無理由，自應由本院將原裁定撤銷，發
      回原審法院另為適法之裁判。
據上論結，應依刑事訴訟法第413條前段，裁定如主文。
中    華    民    國    99    年    5     月    3     日
                  刑事第七庭審判長法  官  宋明蒼
                                  法  官  游紅桃
                                  法  官  趙功恒
以上正本證明與原本無異。
不得再抗告。
                                  書記官  潘文賢
中    華    民    國    99    年    5     月    3     日

司法院資訊處製作；財團法人民間司法改革基金會備份。
